# 购入需要安装调试之后才可使用的软件的会计处理

提问人：xiaosha_lu 时间：2022-12-05 22:46:25
A公司购买需要安装调试之后才能使用的软件，前期发生一些阶段性安装费，且销售方已开票，但尚未达到预定可使用状态，后续还将发生调试、设计费用，可能周期会比较长，如何入账，若如预付账款，进项税额怎么办？可否计入在建工程核算？

回答人：chenyiwei
因为软件已交付，但尚未达到预定可使用状态，故可按实际发生的成本暂挂其他非流动资产，到达到预定可使用状态后转入无形资产并开始摊销。
进项税抵扣按税法规定处理即可。
不建议使用“在建工程”科目和报表项目，因为日后并不是形成固定资产。